臺灣彰化地方法院民事裁定
　　110年度婚字第93號
原      告  乙○○  




被      告  甲○○  

上列當事人間離婚事件，本院裁定如下：
    主    文
本件移送臺灣臺中地方法院審理。
    理    由
一、按法院受理家事事件之全部或一部不屬其管轄者，除當事人
    有管轄之合意外，應依聲請或依職權以裁定移送於其管轄法
    院，家事事件法第6條第1項前段定有明文。又離婚事件，專
    屬夫妻之住所地法院、夫妻經常共同居所地法院或訴之原因
    事實發生之夫或妻居所地法院管轄，同法第52條第1項亦有
    明文。次按依一定之事實，足認以久住之意思，住於一定之
    地域者，即為設定其住所於該地；一人不得同時有兩住所；
    又夫妻互負同居之義務；民法第20條、第1001條規定甚明。
    故夫妻住所必屬同一，亦即夫之住所即為妻之住所或妻之住
    所即為夫之住所。準此，家事事件法第52條第1項所稱之「
    專屬夫妻之住所地法院」係指專屬夫妻「共同」住所地之法
    院而言，此另觀法文文字未規定為「專屬夫或妻之住所地法
    院」或「專屬夫、妻之住所地法院」，及同條項第2款亦規
    定為「夫妻經常『共同』居所地法院」亦可明（最高法院95年
    度臺抗字第595號裁定意旨參照）。
二、本件原告起訴請求離婚，惟查兩造於107年1月8日結婚，同
    年6月4日申請結婚登記時即設籍在臺中市○○區○○路0000○0號
    ；另依台中市神岡區戶政事務所檢送之兩造結婚證書上，其
    居住處所亦是在上址，此有原告身分證影本及結婚證書影本
    各乙份在卷可佐（見本院卷第23至25頁、第80頁），堪認兩
    造協議之夫妻住所係在上開臺中市神岡區住處無訛。再者，
    另依原告主張被告近年留滯越南，均不返家，迄今音訊全無
    ，不知去向，夫妻分居多年，雙方感情幾無互動，實有難以
    維持婚姻之重大事由，爰依民法第1052條第2項規定，請求
    判准與被告離婚之原因、事實，其行為地亦皆發生於臺中市
    ，此觀諸原告起訴狀第2至3頁陳述自明。
三、綜上，兩造婚後確實以臺中市之住所為其夫妻共同住所同組
    家庭，兩造未曾以彰化縣為其二人共同永居之共同住所甚明
    。揆諸首揭說明，本件離婚訴訟，兩造於分居前共同住居處
    及兩造離婚之原因事實等均發生於臺中市，本院無管轄權甚
    明，應由臺灣臺中地方法院管轄。茲原告向無管轄權之本院
    起訴，尚有未洽，爰依職權將本件裁定移送於有管轄權之臺
    灣臺中地方法院。 
四、依首開法條，裁定如主文。 　
中　　華　　民　　國　　110 　年　　12　　月　　13　　日
                    家事法庭  法  官  康弼周
上列為正本係照原本作成。
如對本裁定抗告，須於裁定送達後10日內向本院提出抗告狀，並
繳納抗告費用新臺幣1,000元。
中　　華　　民　　國　　110 　年　　12　　月　　13　　日
                              書記官  魏巧雯